臺灣臺中地方法院刑事判決　　　　　　　96年度訴字第1265號
公　訴　人　臺灣臺中地方法院檢察署檢察官
被　　　告　甲○○
　　　　　　　　　　（另案於臺灣臺中監獄執行中）
上列被告因違反毒品危害防制條例案件，經檢察官提起公訴（九
十六年度毒偵字第一五六八號），本院合議庭裁定進行簡式審判
程序，判決如下：
    主    文
甲○○施用第一級毒品，累犯，處有期徒刑拾月；扣案之海洛因
貳包（合計淨重零點壹壹公克）沒收銷燬之。又施用第二級毒品
，累犯，處有期徒刑肆月。主刑部分應執行有期徒刑壹年壹月。
    犯罪事實
一、甲○○前因竊盜案件，經本院以九十四年度沙簡字第六八六
    號判決判處有期徒刑四月，如易科罰金以銀元三百元折算一
    日確定，於民國九十五年八月二十七日在監服刑期滿執行完
    畢。又因施用毒品案件，經法院裁定施予強制戒治一年，於
    九十二年五月二十一日戒治期滿執行完畢釋放出所。詎其仍
    不知悔改，在前揭強制戒治執行完畢釋放後五年內，復基於
    施用第一級毒品之犯罪故意，於九十六年三月八日上午十一
    時三十五分許，以將海洛因置於針筒內注射之方式，在臺中
    縣大甲鎮○○路一四七號住處內，施用第一級毒品海洛因一
    次。又另基於施用第二級毒品之犯意，於九十六年三月八日
    某時（即起訴書所載於九十六年三月八日十六時二十分為警
    查獲採尿往前回溯九十六小時內某時），在上址住處內，以
    將甲基安非他命置於鋁箔紙上點火燃燒吸食煙氣之方式，施
    用第二級毒品甲基安非他命一次。嗣於九十六年三月八日下
    午四時二十分許，在臺中縣大甲鎮○○路八十一巷口為警查
    獲，並當場扣得其所有之第一級毒品海洛因二包（合計淨重
    零點一一公克），始悉上情。
二、案經臺中縣警察局大甲分局報告臺灣臺中地方法院檢察署檢
    察官偵查起訴。
    理 　 由
一、被告甲○○於準備程序中，先就上開犯罪事實為有罪之陳述
    ，且所犯係死刑、無期徒刑、最輕本刑為三年以上有期徒刑
    以外之罪，經本院合議庭依刑事訴訟法第二百七十三條之一
    第一項之規定，裁定由法官一人獨任進行簡式審判程序，合
    先敘明。
二、上開犯罪事實，業據被告甲○○於警詢及偵審中坦承不諱，
    並有海洛因二包（合計淨重零點一一公克）扣案為憑，及法
    務部調查局鑑定書一份附卷可稽。且被告於前揭時、地為警
    查獲後，經警採其尿液送驗結果，確呈嗎啡（施用海洛因者
    會在其體內代謝為嗎啡成分殘留，並經由尿液排出）及甲基
    安非他命陽性反應，有中山醫學大學附設醫院檢驗科藥物檢
    測中心檢驗報告、尿液代號與真實姓名對照表各一份在卷可
    參，足徵被告前揭自白應屬實情。而被告前因施用毒品案件
    ，經法院裁定施予強制戒治一年，於九十二年五月二十一日
    戒治期滿執行完畢釋放出所等情，有臺灣高等法院被告前案
    紀錄表及刑案資料查註紀錄表各一份附卷可按。本案事證已
    臻明確，被告犯行洵堪認定。
三、查被告甲○○前因施用毒品案件，經強制戒治執行完畢並釋
    放後，五年內再度施用第一、二級毒品，核其所為，係犯毒
    品危害防制條例第十條第一項、第二項之施用第一、二級毒
    品罪。被告為供自己施用之目的而持有上開毒品，其於施用
    前後持有海洛因及甲基安非他命之低度行為，應各為施用之
    高度行為所吸收，均不另論罪。至其所犯上開二罪間，犯意
    各別，行為互殊，應予分論併罰。查被告前因竊盜案件，經
    本院以九十四年度沙簡字第六八六號判決判處有期徒刑四月
    ，如易科罰金以銀元三百元折算一日確定，於九十五年八月
    二十七日在監服刑期滿執行完畢，有臺灣高等法院被告前案
    紀錄表及刑案資料查註紀錄表在卷可按，其受有期徒刑之執
    行完畢，五年內故意再犯本件法定本刑有期徒刑以上之罪，
    均應依刑法第四十七條第一項論以累犯，並皆依法加重其刑
    。爰審酌被告另因施用第一級毒品案件，經本院甫於九十五
    年十一月十四日以九十五年度訴字第三一一九號判決判處有
    期徒刑七月（業已確定，尚未執畢），有該案刑事判決一份
    在卷足參，且其先前曾因施用毒品犯行接受強制戒治，竟未
    能從中記取教訓，深切體認毒品危害己身健康之鉅，反而再
    次趁隙施用海洛因及甲基安非他命，足見被告自制能力嚴重
    不足，而有接受相當期間監禁教化之必要，以促其及早矯正
    吸毒惡習；惟念及施用毒品固戕害個人健康至鉅，然就他人
    權益之侵害仍屬有限，及其犯罪目的、手段、犯罪後坦承犯
    行之態度、具有高職肄業學歷之智識程度等一切情狀，分別
    量處如主文所示之刑，並定其應執行之刑，以示懲儆。扣案
    之海洛因二包（合計淨重零點一一公克），屬毒品危害防制
    條例第二條第二項第一款所稱之第一級毒品，應依同條例第
    十八條第一項前段之規定，沒收銷燬之。
據上論斷，應依刑事訴訟法第二百七十三條之一第一項、第二百
九十九條第一項前段，毒品危害防制條例第十條第一項、第二項
、第十八條第一項前段，刑法第十一條前段、第四十七條第一項
、第五十一條第五款，判決如主文。
本案經檢察官郭明嵐到庭執行職務。
中　　華　　民　　國　　96　　年　　5 　　月　　9 　　日
                  刑事第七庭  法  官  高文崇
上正本證明與原本無異。
如不服本判決，應於送達後十日內向本院提出上訴狀（須附繕
本），上訴於台灣高等法院台中分院。
                              書記官  林淑慧
中　　華　　民　　國　　96　　年　　5　　月　　9　　日
附錄本案論罪科刑法條：
毒品危害防制條例第十條第一項、第二項：
施用第一級毒品者，處六月以上五年以下有期徒刑。
施用第二級毒品者，處三年以下有期徒刑。
